臺灣高等法院民事判決　九十一年度上易字第一二八號
　　上　訴　人　甲○○
　　訴訟代理人　吳榮濱
　　被　上訴人　乙○○
右當事人間侵權行為損害賠償事件，上訴人對於中華民國九十年十二月二十六日臺灣
板橋地方法院九十年訴字第二二四九號第一審判決提起上訴，本院判決如左：
　　主　　　文
上訴駁回。
第二審訴訟費用由上訴人負擔。
　　事　　　實
甲、上訴人方面：
一、聲明：
　(一)原判決不利於上訴人部分廢棄。
　(二)右廢棄部分，被上訴人在第一審之訴駁回。
二、陳述：除與原判決記載相同者予以引用外，補稱：
　　原判決未審酌兩造身分地位、經濟狀況、能力狀況，逕認為慰撫金二十萬元，顯
　　然過高。
三、證據：援用原審之立證方法。
乙、被上訴人方面：
一、聲明：上訴駁回。
二、陳述：除與原判決記載相同者，予以引用外，補稱：
　　被上訴人受傷後送醫急救住院五日，且二年後仍有腦震盪暈眩等後遺症，醫療費
　　用單據因申請保險公司理賠而未索賠，受傷害非輕，原判決認許之慰撫金亦非過
　　高。
三、證據：援用原審立證方法，並補提：(一)診斷書三紙，(二)醫療費用單據二紙為證。
　　理　　　由
一、被上訴人主張上訴人於民國（下同）八十八年九月二日下午一時四十五分許，在
　　台北縣中和市○○路○段二四七號，於其自用小客車下車之際，疏未注意後方來
　　車，即突然向外開啟車門，致撞倒騎機車行經該地之被上訴人，令被上訴人頭部
    挫傷併皮下血腫及腦震盪、左中指割裂傷、右肩挫傷等傷害，送醫急救住院五日
    ，迄今仍有腦震盪之後遺症等請求上訴人賠償慰撫金六十萬元及利息（原審就二
　　十萬元為被上訴人勝訴判決，駁回其餘請求，被上訴人就其敗訴部分未聲明不服
　　）。
二、上訴人則以被上訴人要求慰撫金二十萬元顯然過高，且其未帶安全帽，與有過失
　　等情置辯。
三、被上訴人主張右揭事實業據診斷書三紙附卷可稽，上訴人亦自認過失不諱（見原
　　審卷第十七頁），上訴人因本件車禍刑事部分經以過失傷害罪判處拘役三十日如
　　易科罰金以三百元折算一日確定，亦經本院調取該刑事卷核閱無訛。堪信被上訴
　　人主張事實為真，致上訴人抗辯被上訴人未帶安全帽，與有過失一節，為被上訴
　　人所否認，上訴人於刑事偵審中既未置一詞，復未就此有利之事實舉證以實其說
　　，尚非可採。
四、上訴人應負侵權行為損害賠償責任，如前所述，被上訴人請求依民法第一百九十
    五條賠償慰撫金即非無據，經斟酌上訴人國中畢業，現無工作（家管）無不動產
    ，而被上訴人高職畢業在先生（商標登記）公司無薪幫傭，有不動產，暨被上訴
　　人受傷後二年腦震盪後遺症迄未痊癒，有九十年八月十八日之診斷書在卷可佐（
    見本院卷第四十八頁），顯見被上訴人因本件車禍受傷後精神痛苦程度深且久，
    綜合斟酌兩造身分地位、經濟狀況及痛苦程度等一切情狀，本院認為被上訴人請
　　求之慰撫金以二十萬元為適當。
五、從而被上訴人依侵權行為法則請求上訴人給付慰撫金二十萬元及自九十年九月二
　　十六日（起訴狀繕本送達翌日）起加付法定遲延利息即無不合，原審就此部分為
　　上訴人敗訴判決核無不合，上訴論旨仍執前詞指摘原判決不當，非有理由。
六、據上論結，本件上訴無理由，依民事訴訟法第四百四十九條第一項、第七十八條
　　，判決如主文。
中　　華　　  民　　  國　　九十一　　年  　　五　　　月　　二十一　　　日
　　　　　　　　　　　　　　　民事第十七庭
                                  審判長法　官　鄭　雅　萍
                                  　　　法　官　許　文　章
                                  　　　法　官　吳　謀　焰
右正本係照原本作成。
不得上訴。
中　　華　　　民　　　國　　九十一　　年　　　五　　　月　　二十四　　　日
　　　　　　　　　　　　　　　　　　　　書記官　黃　瑞　芬
